Hassna BOUDALIL

Data Analytics Engineer

hassna.78@hotmail.fr

06 51 82 21 28

rançaise

Data Analytics Engineer avec 2 ans d'expérience en modélisation de données et développement de pipelines, certifiée Microsoft Power BI Data Analyst, je souhaite rejoindre une équipe dynamique pour concevoir des infrastructures de données robustes, transformer les données brutes en insights exploitables, et contribuer à une prise de décision optimisée grâce à des flux de données fiables et bien structurés.

COMPÉTENCES TECHNIQUES

Langages: Python, SQL, R Versioning: Git

Visualisation: Power BI, Looker Studio, Metabase Bases de données : Google BigQuery, MySQL, Microsoft SQL Server

Web Analytics: Google Analytics, Matomo Analyse: Excel (VBA, Query), pandas, NumPy, SciPy

ETL: dbt(data build tool), Microsoft SSIS, Airbyte

EXPÉRIENCES PROFESSIONNELLES

Analytics Engineer / Data Analyst, Article 1

De février 2023 à septembre 2024

1 an et 6 mois - Paris

Alternance d'un an suivi d'un contrat à durée déterminée de 6 mois.

Environnement GCP(Google Cloud Platform).

- Collaboration avec les équipes pour assurer la collecte et l'intégration des données (Airbyte)
- ETL : Transformation et modélisation des données afin de répondre aux besoins métiers Mise en place et alimentation du Data Warehouse (BigQuery, dbt)
- Soutenir les équipes opérationnelles en développant et en gérant des tableaux de bord, afin de faciliter la prise de décision et le reporting (Looker Studio, Metabase)
- Collaboration avec les équipes métiers et produits pour réaliser des analyses statistiques et études ad hoc, fournissant des insights stratégiques (Python, SQL)
- Aider le Product Manager en fournissant des analyses web pour améliorer le parcours utilisateur (Google Analytics, Matomo)
- Contribuer à la gestion et au pilotage des programmes à travers une approche data-driven
- Travailler avec les équipes métiers pour définir et suivre les KPIs

Chargée de Projet Digital, Article 1

De février 2022 à février 2023

1 an - Paris

Stage de 6 mois suivi d'un contrat à durée déterminée de 6 mois.

Methodologie Agile: SCRUM.

- Collaboration avec les équipes IT et business pour assurer la cohérence des projets
- Amélioration continue : rédaction des User Stories, maintien du product backlog (JIRA)
- UX Analytics: Exploitation des retours utilisateurs (mise en place de sondages, recommandations d'améliorations, etc)
- Analyse des besoins utilisateurs Développement des besoins métiers
- Assurer la maintenance de la plateforme (suivi métier et fonctionnel)
- Recettage Gestion des retours pour garantir la qualité des livrables

Développement logiciel, LESCOT

De juin 2021 à août 2021

Lyon

LESCOT(Laboratoire Ergonomie et Sciences Cognitives pour les Transports) Stage de 3 mois auprès d'Ingénieurs d'études

- Développement d'interfaces graphiques pour visualiser des données de manière synchrone.
- Développement d'un banc de test pour une étude de comparaison de méthodes d'analyse de l'activité cardiaque chez l'Homme par électrocardiogramme (Python).

DIPLÔMES ET FORMATIONS

Power BI Certification PL-300, Microsoft

Depuis juin 2024

Master Spécialisé en Data Analyse, DSTI

De 2023 à 2024

DSTI(Data ScienceTech Institute)

Paris

Compétences acquises : Nettoyage et préparation des données (Python), Visualisation des données (Power Bl), Programmation/Gestion de bases de données (SQL, CRM, MongoDB), Analyse statistique/Modélisation (Python, R), Machine Learning et analyse prédictive (Jupyter, Google Colab)

Diplôme d'Ingénieur en Bio-informatique, EIDD

De 2019 à 2022

EIDD(École d'ingénieur Denis Diderot)

Data Science appliquée aux données médicales

Paris

Compétences acquises : Machine/Deep Learning, Développement logiciel, Base de données, Biologie, Biostatistiques, Programmation Java, Python, Langage R, Management de Projet.

LANGUES

- Francais: Langue maternelle
- Anglais: Niveau C1 (Cambridge Test) TOEIC: 935/990